臺灣新竹地方法院刑事判決　　　　　　　
                                      110年度訴字第800號
公  訴  人  臺灣新竹地方檢察署檢察官
被      告  李定群（原名：李承恩）



            吳彥樑


            陳昱傑


            黃財裕


            陳丹畇


上列被告等因妨害秩序等案件，經檢察官提起公訴（109年度偵
字第11886、13177、13714號），被告等於準備程序中為有罪之
陳述，經本院合議庭評議後裁定由受命法官獨任行簡式審判程序
，判決如下：
    主  文
乙○○犯如附表二各編號「犯罪事實」欄所示之罪，各處如附表二
各編號「宣告刑」欄所示之刑。應執行有期徒刑陸月，如易科罰
金，以新臺幣壹仟元折算壹日。扣案之水槍壹支沒收。
甲○○犯如附表二各編號「犯罪事實」欄所示之罪，各處如附表二
各編號「宣告刑」欄所示之刑。應執行有期徒刑陸月，如易科罰
金，以新臺幣壹仟元折算壹日。
辛○○犯如附表二各編號「犯罪事實」欄所示之罪，各處如附表二
各編號「宣告刑」欄所示之刑。應執行有期徒刑陸月，如易科罰
金，以新臺幣壹仟元折算壹日。
癸○○犯如附表二各編號「犯罪事實」欄所示之罪，各處如附表二
各編號「宣告刑」欄所示之刑。應執行有期徒刑捌月，如易科罰
金，以新臺幣壹仟元折算壹日。
庚○○犯如附表二各編號「犯罪事實」欄所示之罪，各處如附表二
各編號「宣告刑」欄所示之刑，應執行有期徒刑柒月，如易科罰
金，以新臺幣壹仟元折算壹日。
    事  實
一、乙○○（原名：李承恩)、甲○○、辛○○、癸○○、庚○○與少年王Ｏ
    凱、莊Ｏ楷、胡Ｏ安（真實姓名年籍均詳卷，由本院少年法庭
    審理，下稱少年3人）均知悉在公共場所群聚三人以上施強
    暴脅迫，將造成公眾或他人恐懼不安，竟仍於民國110年4月
    11日21時41分前某時許，由不詳成員召集全體成員一同在新
    竹市區騎乘機車遊蕩時（機車搭乘配置狀況詳附表一），共
    同基於在公共場所聚集3人以上施強暴脅迫、以他法妨害公
    眾往來安全、傷害之犯意聯絡，於同日21時42分許，先共同
    騎乘機車前往新竹市○區○○街000號大信五金百貨複合館東門
    店購買氣球後，於同日21時50分許，再騎乘機車前往新竹市
    ○區○○路00號娃娃機店前，由乙○○、甲○○、癸○○與少年3人負
    責將氣球罐水、乙○○亦將其攜帶之水槍充滿水，待完成罐水
    後，乙○○、甲○○、辛○○、癸○○、庚○○與少年3人，即於如附
    表二各編號「犯罪事實」欄所示之時間，聚集在屬公共場所
    之新竹市東區花園街與東大路一段39巷口之東大機車地下道
    上方道路、新竹市東區南大路與竹蓮街口、新竹市○區○○路0
    00號前機車地下道上方道路、新竹市東區竹蓮街機車地下道
    等市區道路○○○○路○○○○○○○○○○號「犯罪事實」欄所示之犯行
    ，嗣經如附表二各編號被害人報警，經警調閱監視器畫面後
    循線查悉上情。
二、案經壬○○、己○○、丁○○、子○○訴由新竹市警察局第三分局報
    告臺灣新竹地方檢察署檢察官偵查起訴。
    理  由
壹、程序部分
　　被告乙○○、甲○○、辛○○、癸○○、庚○○所犯刑法第150條第2項
    第2款、同條第1項後段之在公共場所聚集三人以上下手實施
    強暴，因而致生公眾或交通往來之危險罪、同法第185條第1
    項之妨害公眾往來安全罪、同法第277條第1項之傷害罪，非
    死刑、無期徒刑、最輕本刑為3年以上有期徒刑之罪，或高
    等法院管轄第一審之案件，被告5人於本院準備程序進行中
    ，就被訴事實為有罪之陳述，經告以簡式審判程序之旨，並
    聽取檢察官及被告5人之意見後，經本院合議庭評議後認合
    於刑事訴訟法第273條之1第1項之規定，裁定進行簡式審判
    程序。又依刑事訴訟法第273條之2、同法第159條第2項規定
    ，簡式審判程序不適用傳聞法則有關限制證據能力之相關規
    定，附予敘明。
貳、實體部分
一、認定犯罪事實所憑之證據及理由：
（一）上開犯罪事實，業據被告乙○○、甲○○、辛○○、癸○○、庚○○
      於本院準備程序及簡式審判程序中坦承不諱（見本院110
      年度訴字第800號卷《下稱本院110訴800卷》第93至96頁、
      第184頁、第192頁、第196頁、第202頁、第208頁、第214
      頁），並有下列證據可資佐證，足認被告等之任意性自白
      均核與事實相符，堪以採信：
  １、證人即少年王○凱、莊○楷、胡○安於警詢及偵查中之證述（
      見新竹地檢署110年度少連偵字第81號偵查卷《下稱110少
      連偵81卷》第36至47頁、第201至214頁）。
  ２、被害人己○○、戊○○、丁○○、子○○、丙○○、壬○○於警詢時之
      證述（見110少連偵81卷第48至63頁）。
  ３、被害人丁○○、徐詠俊之南門綜合醫院乙種診斷證明書各1份
      （見110少連偵81卷第72至73頁）。
  ４、新竹市第三分局南門派出所110報案紀錄單、勸導少年登記
      表各3份（見110少連偵81卷第74至79頁）。
  ５、車輛詳細資料報表8份（見110少連偵81卷第80至87頁）。
  ６、監視器畫面照片81張、蒐證照片11張（見110少連偵81卷第
      113至158頁）。
（二）綜上所述，本案事證已臻明確，被告等犯行均洵堪認定，
      均應依法論科。　　
二、論罪科刑：
（一）查被告乙○○、甲○○、辛○○、癸○○、庚○○等人於前揭時地聚
      集在屬於公共場所之市區道路上對往來路人任意射擊水槍
      、丟擲水球，其等實施強暴脅迫之行為，就人民安寧之影
      響、行車往來安全及公共秩序均已有顯著危害，並造成公
      眾或他人恐懼不安，是核被告5人如附表二編號㈠、㈡、㈣、
      ㈤所為，均係犯刑法第150條第2項第2款、同條第1項後段
      之在公眾場所聚集3人以上施暴，因而致生交通往來之危
      險罪、同法第185條第1項之妨害公眾往來安全罪；如附表
      二編號㈢所為，係犯刑法第150條第2項第2款及同條第1項
      後段之在公眾場所聚集三人以上施暴，因而致生交通往來
      之危險罪、同法第185條第1項之妨害公眾往來安全罪、同
      法第277條第1項之傷害罪。
（二）被告5人如附表二編號㈠、㈡、㈣、㈤所為，均係以一共謀行
      為同時觸犯在公眾場所聚集3人以上施暴，因而致生交通
      往來之危險罪、妨害公眾往來安全罪；如附表二編號㈢所
      為，均係以一共謀行為同時觸犯在公眾場所聚集3人以上
      施暴，因而致生交通往來之危險罪、妨害公眾往來安全罪
      、傷害罪，均為想像競合犯，各應依刑法第55條前段規定
      ，從一重論以在公眾場所聚集三人以上施暴，因而致生交
      通往來之危險罪。
（三）被告5人及少年3人就如附表二各編號犯行，彼此間有犯意
      聯絡及行為分擔，應論以共同正犯。
（四）刑之加重事由：
  １、刑法第150條第2項加重部分：
      按犯刑法第150條第1項之在公共場所聚集3人以上實施強
      暴罪，而有下列情形之一者，得加重其刑至二分之一：
      意圖供行使之用而攜帶兇器或其他危險物品犯之。因而
      致生公眾或交通往來之危險，刑法第150條第2項定有明文
      。上開得加重條件，屬於相對加重條件，並非絕對應加重
      條件，是以，法院應依個案具體情狀，考量當時客觀環境
      、犯罪情節及危險影響程度、被告涉案程度等事項，綜合
      權衡考量是否有加重其刑之必要性。本院審酌被告5人所
      為固然妨害社會秩序安寧，惟並無證據顯示衝突已持續增
      加至難以控制之情或所生危害擴及他人之傷亡，核與刑法
      第150條第2項修正理由說明：「……慮及行為人意圖供行使
      之用而攜帶兇器或者易燃性、腐蝕性液體，抑或於車輛往
      來之道路上追逐，對往來公眾所造成之生命身體健康等危
      險大增，破壞公共秩序之危險程度升高，而有加重處罰之
      必要……」情節有別，本院認未加重前之法定刑應足以評價
      其等之犯行，尚無依刑法第150條第2項規定加重其刑之必
      要。
  ２、被告癸○○、庚○○於行為時均為年滿20歲之成年人，少年王○
      凱、莊○楷、胡○安則均為12歲以上未滿18歲之少年等節，
      有其等年籍資料在卷可參，應堪認定。又被告癸○○、庚○○
      對於檢察官認定其等主觀上知悉與少年王○凱、莊○楷、胡
      ○安共犯本案之罪亦均坦承不諱（見本院卷第97頁、第208
      頁），是被告癸○○、庚○○均應依兒童及少年福利與權益保
      障法第112條第1項前段規定，加重其等之刑。
  ３、被告癸○○累犯不予加重之說明：
　　　被告癸○○前於108年間，因妨害自由案件，經本院以109年
      度訴字第97號判決判處有期徒刑3月確定，於109年11月8
      日易科罰金執行完畢，有臺灣高等法院被告前案紀錄表在
      卷可查。被告癸○○於受徒刑之執行完畢後，5年以內故意
      再犯本案有期徒刑以上之罪，依法應為累犯，本院審酌被
      告癸○○之前案為妨害自由案件，與本案妨害秩序案件，雖
      均屬暴力犯罪，惟觀諸其所犯上開前案與本案所犯罪名相
      較，犯罪手段、侵害法益及罪質均有不同，故本院參酌大
      法官會議解釋第775號解釋文及理由書之意旨，認無必加
      重其最低法定本刑之必要，爰就累犯部分不予加重其最低
      本刑。
  ４、刑法第59條適用之說明：
　　　被告乙○○、甲○○、辛○○、癸○○、庚○○為上開犯行之際，正
      值青年，因一時血氣方剛、輕估後果以致觸蹈法網，然於
      本院準備程序及簡式審判程序始終坦承犯行，並積極與告
      訴人丁○○、子○○達成和解，並經告訴人丁○○、子○○，堪認
      深具悔意，犯後態度尚可，考量本案案發時間為深夜，尚
      非人車往來頻繁之時段，且被告等人係以丟擲水球、以水
      槍噴水等方式施強暴手段，造成危害程度並非重大，參以
      刑法第150條第1項後段之罪其最輕法定本刑為有期徒刑6
      月，就本案犯罪情節衡之，有情輕法重之情，爰均依刑法
      第59條規定減輕其刑。
（五）爰以行為人之責任為基礎，審酌被告5人與附表二所示之
      告訴人、被害人等均素不相識，竟聚集3人以上前往上開
      公共場所為向騎乘車輛行進中之告訴人、被害人等丟擲水
      球、以水槍噴水等強暴行為，不僅致告訴人、被害人等受
      有前揭傷害，對於公共秩序更造成相當危害，所為實應予
      非難；惟念其等坦認犯行之犯後態度，兼衡被告乙○○自述
      其高中肄業之智識程度、案發時在楊梅從事冷氣學徒職務
      、未婚無子女、與父母同住、經濟狀況普通；被告甲○○自
      述其高中肄業之智識程度、案發時在學、目前休學、未婚
      無子女、與家人同住、經濟狀況普通；被告辛○○自述其國
      中畢業之智識程度、案發時從事汽車美容職務、未婚無子
      女、與家人同住、經濟狀況普通；被告癸○○自述其國中畢
      業之智識程度、案發時從事菜市場送貨員職務、未婚、與
      被告庚○○有一名未成年子女、未成年子女由其照顧，父母
      及被告庚○○休假時會協助照顧、經濟狀況因顧小孩沒收入
      ，主要由積蓄及父母支應；被告庚○○自述其高中肄業之智
      識程度、案發時從事按摩店櫃臺職務、目前在城隍廟裡做
      小吃、未婚、有二名未成年子女、與阿嬤及一名未成年子
      女同住、另一名未成年子女由癸○○母親照顧、經濟狀況勉
      持（見本院卷第193頁、第202頁、第214頁），暨其等犯
      罪之動機、目的、手段、被告乙○○、甲○○、辛○○、庚○○於
      本案案發前並無犯罪紀錄之素行、所生危害程度、被害人
      等所受傷勢程度、雖因和解金額差距過大致未能與告訴人
      己○○達成和解，然業與告訴人丁○○、子○○達成和解，並經
      告訴人丁○○、子○○撤回告訴(詳後述)及告訴人丁○○、子○○
      、己○○、被害人壬○○對本案之意見（見本院卷第73頁、第
      161頁、第163頁、第165頁、第194頁、第203頁）等一切
      情狀，分別量處如主文所示之刑，並均諭知易科罰金之折
      算標準。另本院考量被告等人所犯如附表二所示各罪，罪
      質相同，且各罪之犯罪時間僅隔數分鐘，極為密接，為免
      數罪於併合處罰時，責任非難重複之程度過高，以及實現
      刑罰經濟功能等一切情狀，定應執行刑及易科罰金之折算
      標準如主文所示。
三、沒收之說明：　　
    按供犯罪所用之物，屬於犯罪行為人者，得沒收之，刑法第
    38條第2項前段定有明文。扣案之水槍1支(本院卷第43頁)，
    為被告乙○○所有，且供為附表二編號㈡犯行所用之物（見本
    院卷第94頁、第191頁），依刑法第38條第2項前段規定，應
    予沒收。
參、不另為不受理諭知部分：
一、公訴意旨另認：被告乙○○、甲○○、辛○○、癸○○、庚○○與少年
    王Ｏ凱、莊Ｏ楷於於110年4月11日22時27分許，共同騎乘機車
    行經新竹市東區竹蓮街機車地下道時，由不詳成員使用水球
    丟擲騎乘車牌號碼000-0000號普通重型機車(搭載子○○)行經
    該地下道之告訴人丁○○，致告訴人丁○○受有前胸壁挫傷之傷
    害，尚涉犯刑法第277條第1項傷害罪嫌，而與前揭論罪科刑
    之在公共場所聚集三人以上施強暴，因而致生公眾或交通往
    來之危險罪、妨害公眾往來安全罪部分為想像競合犯等語。
二、按告訴乃論之罪，告訴人於第一審辯論終結前得撤回其告訴
    ，又告訴經撤回者，應諭知不受理之判決，刑事訴訟法第23
    8條第1項、第303條第3款分別定有明文。
三、依刑法第287條前段規定，傷害罪須告訴乃論，茲丁○○已於1
    11年3月21日具狀撤回本案對被告5人之傷害告訴，有111年3
    月21日聲請撤回告訴狀在卷可憑（見本院卷第161頁），是
    此部分本應由本院諭知不受理之判決，惟因此部分與前開論
    罪科刑之在公共場所聚集三人以上施強暴，因而致生公眾或
    交通往來之危險罪、妨害公眾往來安全罪部分有裁判上一罪
    關係，爰不另為不受理之諭知，併予敘明。　　　
據上論斷，應依刑事訴訟法第273條之1第1項、第299條第1項前
段，兒童及少年福利與權益保障法第112條第1項前段、刑法第28
條、第150條第1項、第2項第2款、第185條第1項、第277條第1項
、第47條第1項、第55條前段、第51條第5款、第41條第1項前段
、第38條第2項前段，刑法施行法第1條之1第1項，判決如主文。
本案經檢察官蔡宜臻提起公訴、檢察官黃嘉慧到庭執行職務。
中　　華　　民　　國　　111 　年　　4 　　月　　27　　日
                  刑事第六庭    法  官        蔡玉琪
以上正本證明與原本無異。
如不服本判決應於收受本判決後20日內向本院提出上訴書狀，上
訴書狀應敘述具體理由。上訴書狀未敘述上訴理由者，應於上訴
期間屆滿後20日內補提理由書狀於本院(均須按他造當事人之人
數附繕本 )「切勿逕送上級法院」。 
中　　華　　民　　國　　111 　年　　4 　　月　　27　　日
                                書記官        李念純
附錄本案論罪科刑法條：
刑法第150條第1項、第2款第2款：
在公共場所或公眾得出入之場所聚集三人以上，施強暴脅迫者，
在場助勢之人，處1年以下有期徒刑、拘役或10萬元以下罰金；
首謀及下手實施者，處6月以上5年以下有期徒刑。
犯前項之罪，而有下列情形之一者，得加重其刑至二分之一：
二、因而致生公眾或交通往來之危險。
刑法第185條第1項：
損壞或壅塞陸路、水路、橋樑或其他公眾往來之設備或以他法致
生往來之危險者，處5年以下有期徒刑，拘役或5百元以下罰金。
刑法第277條第1項：
傷害人之身體或健康者，處5年以下有期徒刑、拘役或50萬元以
下罰金。　　　
附表一：
編號 車牌號碼 駕駛人 乘客  ㈠ MQJ-2177 甲○○ 乙○○  ㈡ MVD-5788 辛○○ 少年王Ｏ凱  ㈢ EMK-9621 癸○○ 庚○○  ㈣ MHU-3877 少年莊Ｏ楷 (無)  ㈤ MVB-6009 少年胡Ｏ安 (無) 
附表二：
編號 犯罪事實 宣告刑 ㈠ 於110年4月11日22時18分許，乙○○、甲○○、辛○○、癸○○、庚○○與少年3人共同騎乘機車停留在新竹市東區花園街與東大路1段39巷口東大機車地下道上方道路，由不詳成員使用水球丟擲騎乘車牌號碼000-0000號普通重型機車行經該地下道之壬○○，致生公眾往來之危險。 乙○○共同犯在公共場所聚集三人以上施強暴，因而致生公眾或交通往來之危險罪，處有期徒刑參月，如易科罰金，以新臺幣壹仟元折算壹日。 甲○○共同犯在公共場所聚集三人以上施強暴，因而致生公眾或交通往來之危險罪，處有期徒刑參月，如易科罰金，以新臺幣壹仟元折算壹日。 辛○○共同犯在公共場所聚集三人以上施強暴，因而致生公眾或交通往來之危險罪，處有期徒刑參月，如易科罰金，以新臺幣壹仟元折算壹日。 癸○○成年人與少年共同犯在公共場所聚集三人以上施強暴，因而致生公眾或交通往來之危險罪，累犯，處有期徒刑伍月，如易科罰金，以新臺幣壹仟元折算壹日。 庚○○成年人與少年共同犯在公共場所聚集三人以上施強暴，因而致生公眾或交通往來之危險罪，處有期徒刑伍月，如易科罰金，以新臺幣壹仟元折算壹日。 ㈡ 於110年4月11日22時20分許，乙○○、甲○○、辛○○、癸○○、庚○○與少年王Ｏ凱、莊Ｏ楷共同騎乘機車行經新竹市東區南大路與竹蓮街口時，由乙○○使用水槍向騎乘自行車行經該路段之丙○○噴水，致生公眾往來之危險。 乙○○共同犯在公共場所聚集三人以上施強暴，因而致生公眾或交通往來之危險罪，處有期徒刑參月，如易科罰金，以新臺幣壹仟元折算壹日。 甲○○共同犯在公共場所聚集三人以上施強暴，因而致生公眾或交通往來之危險罪，處有期徒刑參月，如易科罰金，以新臺幣壹仟元折算壹日。 辛○○共同犯在公共場所聚集三人以上施強暴，因而致生公眾或交通往來之危險罪，處有期徒刑參月，如易科罰金，以新臺幣壹仟元折算壹日。 癸○○成年人與少年共同犯在公共場所聚集三人以上施強暴，因而致生公眾或交通往來之危險罪，累犯，處有期徒刑伍月，如易科罰金，以新臺幣壹仟元折算壹日。 庚○○成年人與少年共同犯在公共場所聚集三人以上施強暴，因而致生公眾或交通往來之危險罪，處有期徒刑伍月，如易科罰金，以新臺幣壹仟元折算壹日。 ㈢ 於110年4月11日22時24分許，乙○○、甲○○、辛○○、癸○○、庚○○與少年王Ｏ凱、莊Ｏ楷共同騎乘機車停留在新竹市○區○○路000號前機車地下道上方道路，由不詳成員使用水球丟擲騎乘車牌號碼000-0000號普通重型機車行經該地下道之己○○，致己○○受有頸部、胸部挫傷等傷害，並致生公眾往來之危險。 乙○○共同犯在公共場所聚集三人以上施強暴，因而致生公眾或交通往來之危險罪，處有期徒刑肆月，如易科罰金，以新臺幣壹仟元折算壹日。 甲○○共同犯在公共場所聚集三人以上施強暴，因而致生公眾或交通往來之危險罪，處有期徒刑肆月，如易科罰金，以新臺幣壹仟元折算壹日。 辛○○共同犯在公共場所聚集三人以上施強暴，因而致生公眾或交通往來之危險罪，處有期徒刑肆月，如易科罰金，以新臺幣壹仟元折算壹日。 癸○○成年人與少年共同犯在公共場所聚集三人以上施強暴，因而致生公眾或交通往來之危險罪，累犯，處有期徒刑陸月，如易科罰金，以新臺幣壹仟元折算壹日。 庚○○成年人與少年共同犯在公共場所聚集三人以上施強暴，因而致生公眾或交通往來之危險罪，處有期徒刑陸月，如易科罰金，以新臺幣壹仟元折算壹日。 ㈣ 於110年4月11日22時24分許，乙○○、甲○○、辛○○、癸○○、庚○○與少年王Ｏ凱、莊Ｏ楷共同騎乘機車停留在新竹市○區○○路000號前機車地下道上方道路，由不詳成員使用水球丟擲騎乘車牌號碼000-000號普通重型機車行經該地下道之戊○○，致生公眾往來之危險。 乙○○共同犯在公共場所聚集三人以上施強暴，因而致生公眾或交通往來之危險罪，處有期徒刑參月，如易科罰金，以新臺幣壹仟元折算壹日。 甲○○共同犯在公共場所聚集三人以上施強暴，因而致生公眾或交通往來之危險罪，處有期徒刑參月，如易科罰金，以新臺幣壹仟元折算壹日。 辛○○共同犯在公共場所聚集三人以上施強暴，因而致生公眾或交通往來之危險罪，處有期徒刑參月，如易科罰金，以新臺幣壹仟元折算壹日。 癸○○成年人與少年共同犯在公共場所聚集三人以上施強暴，因而致生公眾或交通往來之危險罪，累犯，處有期徒刑伍月，如易科罰金，以新臺幣壹仟元折算壹日。 庚○○成年人與少年共同犯在公共場所聚集三人以上施強暴，因而致生公眾或交通往來之危險罪，處有期徒刑伍月，如易科罰金，以新臺幣壹仟元折算壹日。 ㈤ 於110年4月11日22時27分許，乙○○、甲○○、辛○○、癸○○、庚○○與少年王Ｏ凱、莊Ｏ楷共同騎乘機車行經新竹市東區竹蓮街機車地下道時，由不詳成員使用水球丟擲騎乘車牌號碼000-0000號普通重型機車(搭載子○○)行經該地下道之丁○○，致丁○○受有前胸壁挫傷之傷害（所涉傷害部分業據丁○○撤回告訴，本院不另為公訴不受理之諭知），並致生公眾往來之危險。 乙○○共同犯在公共場所聚集三人以上施強暴，因而致生公眾或交通往來之危險罪，處有期徒刑參月，如易科罰金，以新臺幣壹仟元折算壹日。 甲○○共同犯在公共場所聚集三人以上施強暴，因而致生公眾或交通往來之危險罪，處有期徒刑參月，如易科罰金，以新臺幣壹仟元折算壹日。 辛○○共同犯在公共場所聚集三人以上施強暴，因而致生公眾或交通往來之危險罪，處有期徒刑參月，如易科罰金，以新臺幣壹仟元折算壹日。 癸○○成年人與少年共同犯在公共場所聚集三人以上施強暴，因而致生公眾或交通往來之危險罪，累犯，處有期徒刑伍月，如易科罰金，以新臺幣壹仟元折算壹日。 庚○○成年人與少年共同犯在公共場所聚集三人以上施強暴，因而致生公眾或交通往來之危險罪，處有期徒刑伍月，如易科罰金，以新臺幣壹仟元折算壹日。